臺灣新竹地方法院民事判決　　　　　　　 93年度訴字第752號
原　　　告　甲○○
訴訟代理人　彭火炎律師
　　　　　　張玉琳律師
被　　　告　順 益汽車股份有限公司
法定代理人　丁○○
訴訟代理人　劉志鵬律師
　　　　　　陳文靜律師
共　　　同
複 代 理人　陳秋華律師
　　　　　　李貞儀律師
上述當事人間履行契約事件，本院於民國94年5月26日辯論終結
，判決如下：
    主  文
原告之訴及假執行之聲請均駁回。
訴訟費用由原告負擔。
    事實及理由
一、原告主張：
(一)原告前於民國93年1月18日，經被告公司員工即訴外人乙○
    ○與被告簽訂買賣契約，向被告公司關東橋營業所訂購車種
    PAJERO，排氣量3500CC，出廠年份西元2004年，型式V64WD
    ，產地日本之新車1台（下稱系爭車輛），價金為新台幣（
    下同）1,559,000元，原告並已陸續給付買賣價金1,220,000
    元，茲因兩造間之買賣關係業已成立，被告本負有交付買賣
    標的物之義務，縱認訴外人乙○○未經被告授權而與原告簽
    約，惟訴外人乙○○係持編有被告公司契約書序號之買賣契
    約與原告簽約，在客觀上自足以使原告信為其有代理權之事
    實，則被告亦應負表見代理之授權人責任，詎被告公司迄未
    將系爭車輛交付予原告，經原告定期催告，亦未予置理，爰
    先位主張依買賣之法律關係，訴請被告應於原告給付339,00
    0元同時，將系爭車輛交付予原告。又縱認兩造間之買賣關
    係不成立，惟訴外人乙○○為被告公司員工，被告任令在職
    員工持編有被告公司契約序號之買賣契約書、填具內容後，
    持向他人作為借貸之擔保，自顯有過失，而訴外人乙○○既
    係被告桃竹苗區關東橋營業所之業務代表，以銷售汽車為業
    務，竟持編有被告公司契約書序號之買賣契約書供作其向原
    告借貸之擔保，自屬與其業務有關之執行職務行為，則其不
    法侵害原告權利，並致原告受有1,220,000元之損害，被告
    亦應負損害賠償責任，爰備位請求依民法第188條之規定，
    訴請被告給付1,220,000元並法定遲延利息。
(二)原告為此聲明：1.先位聲明：(1)被告應於原告給付339,000
    元同時，將系爭車輛交付予原告。(2)願以現金或等值之聯邦
    商業銀行新竹分行可轉讓定期存款單供擔保，請准宣告假執
    行。2.備位聲明：(1)被告應給付原告1,220,000元及自起訴
    狀繕本送達翌日起至清償日止，按年利率百分之5計算之利
    息。(2)願以現金或等值之聯邦商業銀行新竹分行可轉讓定期
    存款單供擔保，請准宣告假執行。
二、被告則以：
(一)訴外人乙○○自93年1月2日起至93年3月10日止，任職被告
    公司新竹區關東橋營業所，嗣於93年1月19日，訴外人乙○
    ○因需用錢，透過友人丙○○向原告借款400,000元，雙方
    約定利息為一個月12,000元，原告並於預扣利息及手續費計
    64,000元後，交付訴外人乙○○336,000元之借款，借款時
    除要求訴外人乙○○簽立借據、本票外，並要求訴外人乙○
    ○交付被告公司未填訂約人之汽車買賣契約書，以備訴外人
    乙○○不為清償時，可偽向被告請求交付系爭車輛。嗣因訴
    外人乙○○僅願償還借款之金額400,000元，詎原告竟要求
    訴外人乙○○必須還款800,000元，致雙方衍生糾紛。迄於
    93年3月間，被告新竹區關東營業所之所長交接，經清查買
    賣空白契約書序號後，發現短少序號SC008101號之空白買賣
    契約書原本，經查詢會計部門，發現並無該筆序號之車款入
    帳之記錄，始循線查獲上情。而訴外人乙○○除向被告坦承
    上情外，並提出系爭買賣契約書影本，表示係應原告要求始
    交付系爭買賣契約書，惟因僅係向原告借款，將來會將系爭
    買賣契約取回，故其交付時並未將系爭買賣契約書填載完全
    ，此觀原告所提之買賣契約書上當事人欄均是原告嗣後自行
    填載並簽名，與訴外人乙○○借款時所交付之原本並不相同
    自明，嗣被告乃即將訴外人乙○○予以解僱，並向臺灣新竹
    地方法院檢察署提出告訴，該案經臺灣新竹地方法院檢察署
    提起公訴後，並經本院以93年度竹簡字第663號判決訴外人
    乙○○有罪確定在案。
(二)原告先位聲明並不足採：
  1.原告先位聲明主張兩造之買賣契約既已成立，被告自負有交
    付系爭車輛之義務，又縱認訴外人乙○○未經授權而與原告
    簽約，惟其在客觀上自足以使原告信為其有代理權之事實，
    則被告亦應負表見代理之授權人責任，是被告應於原告給付
    剩餘買賣價金之同時，將系爭車輛交付予原告云云。惟查，
    本件係訴外人乙○○透過友人丙○○向原告借款400,000元
    ，而原告並於預扣利息及手續費計64,000元後，交付訴外人
    乙○○336,000元之借款，則原告主觀上認所交付者係「與
    乙○○間之借款」而非「與順益汽車股份有限公司間之買賣
    價金」，蓋如為「買賣價金」，買受人（即原告）本即應負
    給付全部價金之義務，何來「利息」及「手續費」得為扣除
    ？故原告顯無買賣車輛之意思。而被告（或乙○○）係應原
    告要求始提供系爭買賣契約書作為擔保，亦無「待原告支付
    買賣價金後，將車輛所有權移轉給原告」之意思。是以，兩
    造間並無成立買賣之意思合致，依民法第345條、153條第1
    項之規定，兩造間根本未成立買賣契約。又原告既未向訴外
    人乙○○購買系爭車輛，而訴外人乙○○亦無代理被告出售
    系爭車輛與原告之意思表示，則雙方間之買賣契約既未成立
    ，原告自無主張表見代理之可言，更遑論被告應負表見代理
    之授權人責任，準此，原告主張於其交付336,000元之同時
    ，被告應依買賣契約書交付系爭車輛云云，並不可採。
  2.再查，原告既僅實際交付「借款」336,000元給訴外人乙○
    ○，而未交付購車價金，是則契約書序號SC008101上「付款
    方式」欄及「收款明細」欄所記載之「訂金20,000」、「交
    車款1,200,000」、「1/18訂金400,000」、「1/19車款400,
    000」、「1/29車款400,000」，顯屬虛偽記載，凡此亦為訴
    外人乙○○及原告所明知，則契約書上之前開記載並無從作
    為有無交付買賣價金之證明。末查，原告雖主張已交付「買
    賣價金」1,220,000元云云，惟被告並未收到該等金額，而
    訴外人乙○○亦於刑案時供述只自原告處取得借款336,000
    元，是原告究竟於何時、何地交付1,220,000元，亦未見原
    告舉證以實其說，則其前開主張實非足採。
(三)原告備位聲明亦無理由：
  1.原告備位聲明主張訴外人乙○○於執行職務時，不法侵害原
    告之權利，自應由僱用人之被告與行為人連帶負損害賠償責
    任云云。惟查，訴外人乙○○自始即係向原告借款，雙方僅
    成立借貸關係，此為原告所明知，且原告於交付借款400,00
    0元時，並先預扣高額利息及手續費，則訴外人乙○○向原
    告借貸，自無任何不法侵害之可言，反倒是原告借給訴外人
    乙○○本金400,000元，卻收取一個月12,000元之利息，其
    利率經換算高達年息36%（即12,000×12÷400,000=36%），
    顯逾民法第205條所定百分之20之法定最高利率限制，而有
    不法之嫌。
  2.再查，訴外人乙○○於93年1月2日至93年3月10日間雖擔任
    被告公司之業務員，惟訴外人乙○○向原告「借款」，顯屬
    其個人行為，而非執行職務之行為，原告亦明知渠係借款給
    訴外人「乙○○」而非借款給被告「順益汽車股份有限公司
    」，姑不論訴外人乙○○向原告借款本即無侵權行為之可言
    ，已如前述，退步而言，訴外人乙○○與原告間之借貸關係
    既非屬「執行順益公司職務」之行為，自與民法第188條之
    構成要件不符，原告主張被告應與訴外人乙○○連帶負賠償
    責任，顯有誤會。
(三)綜上所述，原告主、備位聲明均無理由，並聲明：(1)原告之
    訴及假執行之聲請均駁回。(2)如受不利之判決，願供擔保請
    准免為假執行。
三、兩造不爭執之事實：
(一)訴外人乙○○自93年1月2日起至93年3月10日止，任職被告
    公司新竹區關東橋營業所擔任業務員之職務，嗣訴外人乙○
    ○曾於93年1月間，將編有被告公司契約書序號SC008101號
    之買賣契約書交付原告。
(二)訴外人乙○○因背信案件，經被告提出告訴後，經臺灣新竹
    地方法院檢察署以93年度偵字第2778號聲請簡易判決處刑，
    並經本院新竹簡易庭以93年度竹簡字第663號簡易判決判處
    有期徒刑3月確定，有臺灣新竹地方法院檢察署93年度偵字
    第2778號聲請簡易判決處刑書、本院新竹簡易庭93年度竹簡
    字第66 3號簡易判決附卷足稽。
四、得心證之理由：
(一)先位部分：
　　此部分所應審究之爭點厥為兩造買賣契約是否有效成立？又
    原告是否有給付買賣價金1,220,000元？茲詳述如下：
　1.按當事人主張有利於己之事實者，就其事實有舉證之責任，
  　民事訴訟法第277條定有明文。民事訴訟如係由原告主張權
    利者，應先由原告負舉證之責，若原告先不能舉證，以證實
    自己主張之事實為真實，則被告就其抗辯事實即令不能舉證
    ，或其所舉證據尚有疵累，亦應駁回原告之請求；次按請求
　　履行債務之訴，除被告自認原告所主張債權發生原因之事實
  　外，應先由原告就其主張此項事實，負舉證之責任，必須證
    明其為真實後，被告於其抗辯事實，始應負證明之責任，此
    為舉證責任分擔之原則，最高法院分別著有17年上字第917
    號、43年台上字第377號判例足資參照。
  2.本件原告主張兩造間確有買賣關係存在，且原告業已給付1,
    220,000元之車款云云，固據其提出系爭買賣契約書1件為證
    ，惟此已為被告所否認，並以前揭情詞置辯。經查：
  據訴外人乙○○迭於警偵訊時，均一致供承：伊因需款孔急
    ，乃透過以前之同事丙○○向人借款，丙○○告知借款10,0
    00元，一個月之利息是300元，於93年1月19日晚上，丙○○
    帶伊去新竹市○○路與新光路口極品羊肉爐與一名男子見面
    ，該名男子詢問伊要借多少，伊回答要借400,000元，該男
    子就要伊當場簽下一張400,0 00元之借據及簽發一張面額80
    0,000元之本票，另外要求伊交付一份未填訂約人一式3聯之
    買賣契約書，伊當場有質疑這件事，但丙○○稱其也曾以相
    同之方式向該人借款，只要將借款還清，對方就會把借據、
    本票及未填訂約人之買賣契約書返還，故伊乃依該男子所言
    ，交付借據、本票及被告公司序號SC008101號未填訂約人之
    買賣契約書給該男子，伊交付該男子系爭契約書時，僅於其
    上記僅標的物，及於賣方欄簽名，而該男子則於預扣2個月
    利息及1成手續費共64,000元後，將336,000元借款交付予伊
    ，嗣於93年2月9日，原告打電話給伊，稱其為該筆800,000
    元借款之出借人，因已不願再繼續借款，希望伊將800,000
    元借款1次還清，伊回答僅借款400,000元，並非800,000元
    ，但原告稱本票所簽發之金額係800,000元，伊回答一時之
    間無法還款，原告即要求伊必須將先前所質押之買賣契約書
    記載完全，雙方乃約在新竹市○○路新竹監理站門口見面，
    伊應原告要求將系爭契約書之付款方式欄、收款明細欄及代
    辦保險狀況欄等欄位均填載完全後，再將買賣契約書交付原
    告，原告並告知倘伊未儘快償還借款，會執契約書至被告公
    司要求交付車輛等語（見同上偵查卷第3頁反面、4、47、48
    頁），並有訴外人乙○○出具之切結書、證明書、臺灣新竹
    地方法院檢察署93年度偵字第2778號聲請簡易判決處刑書及
    本院新竹簡易庭93年度竹簡字第66 3號簡易判決附卷足稽，
    並經本院調取前開卷宗閱明屬實。參以，訴外人乙○○與原
    告夙不相識，亦無仇隙，衡情，訴外人乙○○實無虛構事實
    ，致其身陷囹圄之理，況本件倘僅是單純買賣車輛之民事糾
    葛，訴外人至多僅須負繼續履行契約或損害賠償責任而已，
    斷無須自白供承上情，致己身身陷刑責，並經本院判決有罪
    確定之理，而核諸其迭於警偵訊所為之供述，前後一致，並
    無反覆不一情形，則其前開供述內容堪可採信。
  至原告先則於警詢時陳稱：「我是透過丙○○的介紹向乙○
    ○買車，之前丙○○有拿樣本資料給我，我看中一輛三菱PA
    JERO的休旅車，在93年1月18日乙○○就拿順益汽車買賣契
    約書來找我，說該輛車的總價是1,590,000元，我當日就付
    20,000元的訂金及400,000元的車款共420,000元給乙○○，
    隔日，同年1月19日我再付400,000元給乙○○，到了同年1
    月29日我再付400,000元給乙○○，3次總共付給乙○○1,2
    20,000元買車用。」、「乙○○告訴我說在93年1月29日可
    以交車給我，其他的款項再辦理貸款，．．．。」、「（問
    ：警方檢視你所提供的順益汽車買賣契約書正本內容，訂約
    人、領牌人、標的物、付款方式、收款明細及代辦保險狀況
    等6個欄位內容是由何人？於何時填寫？）標的物、付款方
    式、收款明細及代辦保險狀況等4個欄位是我在93年1月18日
    1次交錢給乙○○時，乙○○所填寫的，訂約人及領牌人等2
    個欄位是我同年1月29日自己填寫的。」、「（問：該契約
    書內，最下方買方與賣方是於何時簽名的？是何人簽名的？
    ）賣方是乙○○在93年1月18日簽的，買方是我於同年1月29
    日填寫訂約人及領牌人等2個欄位時親簽的。」等語（見臺
    灣新竹地方法院檢察署93年度偵字第2778號偵查卷第11頁反
    面、第12頁），嗣於本院訊問時陳述：伊是透過丙○○介紹
    認識乙○○，伊曾於92年底到關東橋營業所看過1次車後就
    決定買車，車價原定價為1,795,000元，看車當天車價並沒
    有議定，嗣經過2、3次接洽後，乙○○表示可提供1,550,00
    0元之優惠折扣價賣給伊，並另贈送防爆隔熱紙、汽車全險
    乙式、置物架等三項贈品，伊乃在1月18日上午在監理站交
    付定金20,000元，1月18日下午在監理站交車款400,000元並
    簽訂買賣契約書，契約當事人欄是伊填載的，契約標的物是
    乙○○寫的，簽約時有約定陸續交款之日期及金額，1月19
    日中午在監理站又交付400,000元，1月29日交付最後1次車
    款400,000元，其餘的款項乙○○表示會找銀行辦理利率較
    低的貸款，並稱待原告給付1,220,000元之買賣價款後，會
    將買賣契約書交回公司核定等語（見本院(二)卷第94年3月31
    日言詞辯論筆錄），是以，核諸原告先後於警詢及本院訊問
    時所為之陳述，其就如何決定買車？有無看車？該車之價款
    多少？何時簽約？如何簽約等買賣及簽約之過程，前後陳述
    不一，且互有扞挌，已令人生疑。參以，原告自承係第1次
    購買新車，且本件所購車輛為價值百餘萬之進口休旅車，價
    值不斐，堪認其對此鮮有之購車經驗，應是記憶彌新，惟其
    就各該買賣細節不僅所陳相異，且就所購車價究係多少，此
    特定之標的物價格，亦是前後陳述不符，並均與本件買賣契
    約書所載明系爭車輛之價格未合，更令人起疑。再依其於本
    院所陳本件購車所贈送之贈品僅防爆隔熱紙、汽車全險乙式
    、置物架3項，惟依買賣契約書所載，本件購車所贈送者有
    VCD、前後防撞加強桿、3M隔熱紙、前檔、電霸充電組、93
    年度強制險、第3人意外險、竊盜險及全年度稅金暨領牌費
    等多項贈品，二者亦俱有不符，另關於購車所贈送之保險部
    分，原告陳述係全險乙式，惟契約書記載是強制險、第3人
    意外險及竊盜險等險種，二者保險費之價格差異甚大，保險
    之內容亦大相逕庭，完全不同，更是啟人疑竇。再者，原告
    自承與訴外人乙○○係透過友人丙○○之介紹認識，之前從
    未相識，且是第1次接觸，堪認雙方交情尚稱淺薄，而訴外
    人乙○○是自93年1月2日起始任職被告公司擔任業務員之工
    作，詎本件契約簽約日（即93年1月18日）僅到職16日，此
    有乙○○之名片附卷可稽，並為兩造所不爭執，是以，訴外
    人乙○○既僅係新進之業務員，職位非高，就車價之折扣理
    應無太大權限，又查，系爭車輛之定價約為179餘萬元，此
    為原告所自承，並為被告桃苗區授管組法務人員王世宏於警
    詢中指述詳實（見同上偵查卷第7頁），惟本件買賣之車價
    僅1,559,000元，二者相差23餘萬元，又該車並非以現金價
    購買，尚有部分款項須以貸款給付，以原告與訴外人乙○○
    非親非故，交情淺薄之情形下，訴外人乙○○竟願折扣達23
    餘萬元，復願再另贈送VCD、前後防撞加強桿、3M隔熱紙、
    前檔、電霸充電組、93年度強制險、第3人意外險、竊盜險
    及全年度稅金暨領牌費等多項贈品，價值非微，此亦顯與常
    情相悖，則原告前開陳述已難遽信。
  次查，衡諸購車、簽約之交易常態，買賣契約概均是一式2
    份或一式3份，而買賣雙方於簽訂契約當時即會將買受人、
    買賣標的物、買賣價款、價款給付方式、貸款金額，貸款利
    率、分期期數及贈品等各該買賣之細目詳載，且於簽訂契約
    後，將契約書交由雙方各執1份收執，以杜日後爭議。惟據
    原告於警詢中所陳於93年1月18日簽約時，訴外人乙○○只
    有填載標的物、付款方式、收款明細及代辦保險狀況等欄位
    ，並於賣方欄簽名、按指印，至買受人、領牌人、買方欄之
    簽名，均係伊於93年1月29日交付車款後自行填載，則依其
    所述，系爭買賣契約於93年1月18日簽約時，並未載明買受
    人，而買方欄亦未簽名，依系爭買賣契約約定事項第1項所
    記載：「一、契約生效：本契約需經買賣雙方及經手人簽章
    後方為有效，．．」等語，則原告與訴外人乙○○簽約之時
    ，買方當事人既有未明，系爭買賣契約難認業已成立，嗣原
    告雖於93年1月29日自行在其所執之買賣契約書上填載買受
    人、領牌人，並於買方欄簽名，惟此業為被告所否認，並提
    出買受人、領牌人及買方欄均仍空白之買賣契約書，核與原
    告所提業已自行填載買受人、領牌人，並於買方欄簽名之買
    賣契約書不同，是以，本件買賣契約於簽訂時，買方當事人
    既屬空白，難認系爭契約業已成立生效，嗣原告雖自行填載
    買方之資料，惟其既未能舉證證明此經賣方之被告追認同意
    ，則原告主張兩造間之買賣契約業已成立生效云云，尚難遽
    採。
  至原告雖主張業已給付1,220,000元之車款云云。惟查，系
    爭買賣契約書左下方第1項、第3項已載明：「1.預約人（買
    方）為確保您的權益，請將車款直接匯入本公司帳戶並保存
    收據或開立本公司抬頭及禁止背書轉之支票。」、「3.顧客
    繳納之訂金及車款等，本公司均開立發票，請務必向業務代
    表索取。」等語，是以，原告於簽約後既已收執系爭買賣契
    約，為保障己身權益，當會依契約記載要求將車款直接匯入
    被告公司之帳戶，並要求被告公司必須開立發票，以維權益
    ，然其竟均捨此未為，逕將高達1,220,000元之車款，以現
    金方式交付給不甚熟稔之訴外人乙○○，且未相約在被告公
    司交付，以示明確並杜紛爭，竟反與訴外人乙○○相約在無
    人知曉之監理站交付，復從未請訴外人乙○○於買賣契約書
    上簽收，或開立載明業已收訖車款無訛之收據，亦未要求訴
    外人乙○○交付被告公司所開立之發票，實均與常情相違。
    再者，原告與訴外人乙○○之交情既非深厚，以原告已逾不
    感之年，堪認社會經歷豐富之情，豈會輕易相信訴外人乙○
    ○所述於給付1,220,00 0元之現金車款後，始將買賣契約書
    送回被告公司核定之詞，復難想見其會於給付高達1,220,00
    0元之車款後，再自行於買賣契約書上填載買受人之理，則
    其前開所述顯均與常情事理相悖，難信真實。此外，原告就
    其確有交付訴外人乙○○1,220,000元車款之事實，始終未
    能舉證以實其說，則其前開主張亦無從採信。
  綜上，本件依原告所述難認原告與訴外人乙○○間確有買賣
    系爭車輛之意思合致，自難遽認兩造間有何買賣關係存在，
    且依訴外人乙○○於警偵訊所承，反足堪認其與原告間僅係
    單純之借貸關係，是以，本件原告與訴外人乙○○間既僅係
    單純之借貸關係，而系爭買賣契約又僅是原告要求訴外人乙
    ○○交付以作為借款之擔保，此情亦為消費借貸關係當事人
    之原告與訴外人乙○○所明知，則客觀上當無何表見代理之
    外觀可言，亦與表見代理之構成要件有間，則原告另主張被
    告應負表見代理之授權人責任云云，亦委非足取。準據上述
    ，本件既難認兩造間有何買賣關係存在，則原告先位聲明依
    據買賣之法律關係，訴請被告應於原告給付339,000元同時
    ，將系爭車輛交付予原告，尚非可採。
(二)備位部分：
　　此部分所應審究之爭點厥為訴外人乙○○是否構成民法第18
    4條之侵權行為？又倘訴外人乙○○應負民法第184條之侵權
    行為責任，則被告是否應負民法188條之僱用人之賠償責任
    ？茲詳述如下：
　1.按侵權行為，須以故意或過失不法侵害他之權利為要件；又
    民法第184條第1項前段規定侵權行為以故意或過失不法侵害
    他人之權利為成立要件，故主張對造應負侵權行為責任者，
    應就對造之故意或過失負舉證責任：次按以侵權行為為原因
    ，請求回復原狀或賠償損害者，應就其權利被侵害之事實負
    立證之責；再按民法第188條所定僱用人之連帶賠償責任，
    以受僱人因執行職務不法侵害他人之權利者為限，始有其適
    用，最高法院分別著有17年上字第35號、58年台上字第1421
    號、19年上字第38號、67年台上字第2032號判例足資參照。
  2.經查，本件原告與訴外人乙○○間應僅是單純之借貸關係之
    情，已如前述，則原告就雙方之借貸關係既已知悉，難認有
    何侵權行為可言，又訴外人既係應原告要求始提供系爭買賣
    契約書作為其借款之擔保，則訴外人乙○○交付系爭買賣契
    約書之行為，亦與執行職務無涉，況且，原告始終無法舉證
    證明曾交付訴外人乙○○1,220,000元之款項，亦詳如前述
    ，則其主張受有1,220,000元之損害云云，實無從憑採。準
    此，原告既未能舉證證明訴外人乙○○究有何侵權行為之事
    實，又未能舉證證明其究受有何損害，則其主張被告所僱用
    之員工乙○○因執行職務不法侵害原告權利，並致原告受有
    損害，則被告自應負僱用人之賠償責任云云，顯非足採。是
    以，原告備位聲明依民法第188條之規定，訴請被告應給付
    1,220,000元並法定遲延利息，亦非足採。
五、綜上所述，本件難認兩造間有何買賣關係存在之情，業如前
    述，則原告依買賣之法律關係，先位聲明請求被告應於原告
    給付339,000元同時，將系爭車輛交付予原告，即屬無據；
    又訴外人乙○○與原告間僅係單純之借貸關係之情，亦如前
    述，而原告並未能證明訴外人乙○○對原告有何侵權行為之
    事實，而原告又有何損害可言，則原告另依民法第188條之
    規定，備位聲明請求被告給付1,220,000元及自起訴狀繕本
    送達翌日起至清償日止按年利率百分之5計算之利息，亦非
    有據，均應予駁回；又原告之訴既經駁回，則其假執行之聲
    請亦失所附麗，應併予駁回。
六、因本案事證已臻明確，兩造其餘主張、陳述及所提之證據，
    經審酌後，或與判決結果無涉，或與本件爭點無關，爰不一
    一論述，附此敘明。
七、結論：本件原告之訴為無理由，依民事訴訟法第78條，判決
    如主文。
中　　華　　民　　國　　94　　年　　6 　　月　　15　　日
                  民事第一庭    法　官　高敏俐
以上正本係照原本作成。
如對本判決上訴，須於判決送達後20日內向本院提出上訴狀。
中　　華　　民　　國　　94　　年　　6 　　月　　15　　日
                                書記官　洪木志
